【裁判字號】    97,交簡上,50
【裁判日期】    970520
【裁判案由】    公共危險
【裁判全文】
臺灣桃園地方法院刑事判決            97年度交簡上字第50號
上  訴  人  甲○○
即  被  告
上列上訴人即被告因公共危險案件，不服本院中華民國97年12月
19日本院97年度壢交簡字第3551號第一審刑事簡易判決（檢察官
聲請簡易判決處刑書案號：台灣桃園地方法院檢察署96年度偵字
第26725 號），提起上訴，本院管轄之第二審合議庭判決如下：
    主  文
上訴駁回。
    理  由
一、本案經審理結果，認第一審判決以上訴人即被告甲○○犯服
    用酒類不能安全駕駛動力交通工具而駕駛罪，事證明確，依
    刑法第185 條之3 、刑法第41條第1 項前段、刑法施行法第
    1 條之1 第1 項、第2 項但書，判處被告有期徒刑6 月，併
    諭知以新台幣（下同）3,000 元折算1 日之易科罰金折算標
    準，其認事用法及量刑均屬妥適，應予維持。茲引用第一審
    判決書記載之事實及理由暨證據（如附件）。
二、上訴人即被告上訴意旨稱：被告業與車禍之相對人郭茂森等
    人達成和解，且伊母親已中風需其撫養，又伊係單親母親，
    獨自扶養1 名幼子，每月僅2 萬元薪水，無法負擔上開判決
    之罰金，若前往執行，母親及幼子恐頓失依靠，故請從輕量
    刑云云。惟按法官於有罪判決如何量處罪刑，甚或是否宣告
    緩刑，均為實體法賦予審理法官裁量之刑罰權事項，法官行
    使此項裁量權，自得依據個案情節，參酌刑法第57條所定各
    款犯罪情狀之規定，於法定刑度內量處被告罪刑；除有逾越
    該罪法定刑或法定要件，或未能符合法規範體系及目的，或
    未遵守一般經驗及論理法則，或顯然逾越裁量，或濫用裁量
    等違法情事之外，自不得任意指摘其量刑違法，最高法院80
    年台非字第473 號、75年台上字第7033號、72年台上字第
    6696號、72年台上字第3647號著有判例可資參照。準此，法
    官量刑或所諭知易科罰金之折算標準，如非有上揭明顯違法
    之情事，自不得擅加指摘其違法或不當。況且，酒後不得駕
    駛車輛，為政府近年來大力宣導之政令，其目的除為確保駕
    駛人本身之安全外，更為保障其他用路人使用道路之安全。
    查被告於94年間及96年10月間二度因酒後駕車案件，分經本
    院以94年壢交簡字第753 號判處罰金銀元14,000元，及96年
    壢交簡字第3192號判處拘役59日，竟不知痛改前非，乃再於
    96 年10 月19日凌晨0 時許，於飲用酒類致吐氣酒精濃度高
    達每公升0.71毫克而達不能安全駕駛之狀態後，仍執意駕駛
    自小客車至國道1 號高速公路與郭茂森駕駛之自小客車發生
    車禍，造成郭茂森及所搭載之多人受傷，而犯本罪，顯然忽
    視其他用路人生命財產安全，其一犯再犯，顯然蔑視法律，
    自不能僅以被告個人之家庭經濟因素擅予輕縱，是本院認原
    審判決判處被告有期徒刑6 月，如易科罰金，以新台幣
    3,000 元折算1 日，尚屬妥適，無何不當之處，被告請求從
    輕量刑云云，為無理由，應予駁回。
三、據上論斷，應依刑事訴訟法第455 條之1 第3 項、第368 條
    、第373 條，判決如主文。
中    華    民    國    97    年    5    月    20     日
              刑事第五庭  審判長法  官  潘政宏
                                法  官  陳月雯
                                法  官  楊晴翔
不得上訴。
本件正本證明與原本無異。
                                書記官  范升福
中    華    民    國    97    年    5     月    22    日


司法院資訊處製作；財團法人民間司法改革基金會備份。
